# 向联营企业出售固定资产

提问人：蒲公英 whying 时间：2021-11-23 20:46:56
请教陈版：A持有B公司49%股权，现A公司将其固定资产出售给B公司，该固定资产的运营可以产生收益，A公司取得资产处置收益,B公司入账固定资产核算。此项交易是否需要在AB的顺逆流交易抵消时进行考虑？什么情况下认定为该交易是一个业务，可以全额确认处置收益？谢谢

回答人：chenyiwei
是否构成“业务”应根据解释 13 号第二条规定判断。可以从“业务三要素”进行分析，也可以考虑集中度测试。建议关注该固定资产是否属于《中审众环研究 2020 》之问题3-2-1所指的单一资产。